【裁判字號】    97,裁,1197
【裁判日期】    970214
【裁判案由】    營利事業所得稅
【裁判全文】
最  高  行  政  法  院  裁  定
                                     97年度裁字第01197號
上  訴  人  甲○○
            乙○○○
            丙○○
            丁○○
共      同
訴訟代理人  卓忠三律師
            陳玉民律師
被 上訴 人  財政部臺北市國稅局
代  表  人  凌忠嫄
上列當事人間營利事業所得稅事件，上訴人對於中華民國96年10
月3日臺北高等行政法院96年度訴字第4466號判決，提起上訴，
本院裁定如下：
    主  文
上訴駁回。
上訴審訴訟費用由上訴人負擔。
    理  由
一、按對於高等行政法院判決之上訴，非以其違背法令為理由，
    不得為之，行政訴訟法第242條定有明文。依同法第243條第
    1項規定，判決不適用法規或適用不當者，為違背法令；而
    判決有同條第2項所列各款情形之一者，為當然違背法令。
    是當事人對於高等行政法院判決上訴，如依行政訴訟法第24
    3條第1項規定，以高等行政法院判決有不適用法規或適用不
    當為理由時，其上訴狀或理由書應有具體之指摘，並揭示該
    法規之條項或其內容；若係成文法以外之法則，應揭示該法
    則之旨趣；倘為司法院解釋或本院之判例，則應揭示該判解
    之字號或其內容。如以行政訴訟法第243條第2項所列各款情
    形為理由時，其上訴狀或理由書，應揭示合於該條項各款之
    事實。上訴狀或理由書如未依此項方法表明，或其所表明者
    與上開法條規定不合時，即難認為已對高等行政法院判決之
    違背法令有具體之指摘，其上訴自難認為合法。
二、本件上訴人對於高等行政法院判決上訴，係以：(一)系爭民國
    95年8月4日財北國稅松山營所字第095020999號函以對上訴
    人發生規制之效果，不僅影響上訴人需承擔百漾企業有限公
    司稅款之義務，否則即有遭限制出境之虞，更形成上訴人擔
    任百漾公司清算人之委任關係的權利義務，自非僅為單純事
    實陳述或理由之說明，應屬行政處分。(二)原審判決先認「百
    漾公司於股東選任之清算人余木山死亡後，已無清算人」，
    嗣卻又認「本件百漾公司選任清算人余木山死亡後，應以全
    體股東為清算人」，足見其理由明顯相互矛盾外，再參酌公
    司法第113條、第79條、第80條等有關有限公司清算之相關
    規定後，就符合第79條但書經股東決議，另選清算人時，如
    清算人死亡，應由何人就任清算人，法定無明文的情況下，
    原判決係如何援引上開規定，逕認原選任之清算人余木山死
    亡後，應以上訴人為清算人，均未見原審判決於理由中說明
    ，即有判決不備理由之違法。(三)關於清算人與公司間之關係
    ，原則依民法關於委任之規定，可知清算事務之處理，係屬
    得為繼承者，故原審判決以民法第1148條但書之規定，認此
    清算事務具有專屬性，不得依一般親屬關係由法定繼承人繼
    受，洵有違誤；況原審判決亦未依職權調查余木山之繼承人
    有無拋棄繼承之事，即以繼承人可拋棄為由，認上訴人所為
    主張核無可採，自屬判決違背法令。(四)上訴人於95年8月4日
    申請複查時，即表明「不服被上訴人依公司法第113條及第
    79條規定，將上訴人納入清算人，而共同負擔百漾企業有限
    公司所欠稅額及罰鍰，請求撤銷原處分」，原判決竟以上訴
    人之真意僅係請求更正95年8月4日函文有關清算人之記載，
    而謂被上訴人逕以公函回覆並無不合，自屬判決違背法令等
    語，為其理由。本院經核上訴人之上開理由，無非重述其在
    原審行政訴訟起訴狀之理由，或係以其一己對法律規定之誤
    解，任意指摘原審駁斥其主張之理由為不當，而未具體表明
    原判決所適用之法規確有如何違背法令之處，或有如何違背
    司法院解釋及本院判例，及有如何合於行政訴訟法第243條
    第2項所列各款之情形，難認為已對原判決之違背法令有具
    體之指摘。依首揭說明，其上訴自不合法，應予駁回。
三、據上論結，本件上訴為不合法，依行政訴訟法第249條第1項
    前段、第104條、民事訴訟法第95條、第78條、第85條第1項
    前段，裁定如主文。
中    華    民    國    97    年    2     月    14    日
                    最高行政法院第二庭
                        審判長法官  高  啟  燦
                              法官  姜  仁  脩
                              法官  黃  合  文
                              法官  廖  宏  明
                              法官  楊  惠  欽
以  上  正  本  證  明  與  原  本  無  異
中    華    民    國    97    年    2     月    15    日
                              書記官  邱  彰  德


司法院資訊處製作；財團法人民間司法改革基金會備份。
